【裁判字號】    99,訴,2111
【裁判日期】    990818
【裁判案由】    毒品危害防制條例
【裁判全文】
臺灣板橋地方法院刑事判決              99年度訴字第2111號
公  訴  人  臺灣板橋地方法院檢察署檢察官
被      告  甲○○
上列被告因毒品危害防制條例案件，經檢察官提起公訴（99年度
毒偵字第3977號），本院依簡式審判程序判決如下：
    主  文
甲○○施用第一級毒品，累犯，處有期徒刑柒月；扣案海洛因壹
包內之海洛因驗餘淨重零點零零公克沒收銷燬之；上開海洛
因之外包裝袋壹只、注射針筒壹支均沒收。又施用第二級毒品，
累犯，處有期徒刑月。應執行有期徒刑玖月；扣案海洛因壹包
內之海洛因驗餘淨重零點零零公克沒收銷燬之；上開海洛因
之外包裝袋壹只、注射針筒壹支均沒收。
    事  實
一、甲○○前因施用毒品案件，經本院以96年度毒聲字第604 號
    裁定送觀察、勒戒後，認有繼續施用毒品之傾向，再經本院
    以96年度毒聲字第1024號裁定令入戒治處所施以強制戒治，
    嗣於民國97年2 月19日執行完畢釋放出所，並由臺灣板橋地
    方法院檢察署檢察官以97年度戒毒偵字第183 號為不起訴處
    分確定。另因轉讓第一級毒品案件，經臺灣臺中地方法院以
    90年度訴字第2985號刑事判決判處有期徒刑一年六月確定，
    經入監執行後，於94年12月15日縮短刑期假釋出監，並付保
    護管束，嗣於95年1 月13日保護管束期滿，假釋未經撤銷視
    為執行完畢。
二、詎甲○○仍不知悛悔，復基於施用第二級毒品甲基安非他命
    （下稱甲基安非他命）之犯意，於99年5 月3 日某時，在其
    位於臺北縣三重市○○○路○段35巷21號2 樓之住處內，以
    將甲基安非他命粉末置於吸食器內，再於其下方點火燒烤產
    生煙霧後加以吸用之方式，非法施用甲基安非他命一次；又
    基於施用第一級毒品海洛因（下稱海洛因）之犯意，於99年
    5 月4 日凌晨零時許，在其上址住處內，以將海洛因粉末摻
    水稀釋後，再以針筒注入身體之方式，非法施用海洛因一次
    。嗣於99年5 月4 日凌晨2 時30分許，在臺北縣林口鄉○○
    ○路與仁愛路口為警查獲，並當場扣得海洛因一包（驗餘淨
    重0.0330公克）、注射針筒一支等物；另經警採集尿液，送
    驗結果呈鴉片類（嗎啡）及甲基安非他命類陽性反應，始悉
    上情。
三、案經臺北縣政府警察局新莊分局報請臺灣板橋地方法院檢察
    署檢察官偵查起訴。
    理  由
一、本件被告甲○○所犯係死刑、無期徒刑、最輕本刑為三年以
    上有期徒刑以外之罪，其於準備程序中就被訴事實為有罪之
    陳述，經法官告知簡式審判程序之旨，並聽取公訴人及被告
    之意見後，本院業已於99年8 月11日依刑事訴訟法第273 條
    之1 第1 項之規定，合議裁定由受命法官獨任進行簡式審判
    程序，合先敘明。
二、前揭事實，業據被告於警詢、偵查及本院審理中均供承不諱
    ，而其於上開時、地為警查獲後所採尿液經送臺灣檢驗科技
    股份有限公司以EIA 酵素免疫分析法初步檢驗，再以GC/MS
    氣相層析質譜儀法確認檢驗結果，確均呈鴉片類（嗎啡）及
    甲基安非他命類陽性反應乙節，亦有該公司99年5 月21日、
    編號：UL/2010/50182 號濫用藥物檢驗報告、被移送者姓名
    及代碼對照表各一紙附卷可稽，暨毒品海洛因一包、注射針
    筒一支等物扣案可資佐證。前揭扣案毒品經送鑑定後，確實
    含有海洛因成分等情，復有交通部民用航空局航空醫務中心
    99年6 月1 日航藥鑑字第0993517 號毒品鑑定書一份在卷可
    按，被告之自白既有上開證據足資補強，應堪信為真實。據
    此，本案事證明確，被告犯行堪以認定。
三、查被告前因施用毒品案件，經本院以96年度毒聲字第604 號
    裁定送觀察、勒戒後，認有繼續施用毒品之傾向，再經本院
    以96年度毒聲字第1024號裁定令入戒治處所施以強制戒治，
    嗣於97年2 月19日執行完畢釋放出所，並由臺灣板橋地方法
    院檢察署檢察官以97年度戒毒偵字第183 號為不起訴處分確
    定等情，有臺灣高等法院被告前案紀錄表一份在卷可參，其
    再犯本件施用第一級、第二級毒品之罪，係於強制戒治執行
    完畢釋放後五年內再犯毒品危害防制條例第10條第1 項、第
    2 項之罪，依該條例第23條第2 項規定，應逕予論罪科刑。
四、論罪科刑部分：
(一)按海洛因、甲基安非他命分別係毒品危害防制條例第2 條第
    2 項第1 款、第2 款所定之第一級、第二級毒品，故核被告
    所為，係犯上開條例第10條第1 項之施用第一級毒品罪及同
    條第2 項之施用第二級毒品罪。其為施用第一級毒品海洛因
    、第二級毒品甲基安非他命而持有之行為，皆為其施用之高
    度行為所吸收而不另論罪。其所犯上開二罪間，犯意各別、
    行為互殊，應予分論併罰。
(二)被告前因轉讓第一級毒品案件，經臺灣臺中地方法院以90年
    度訴字第2985號刑事判決判處有期徒刑一年六月確定，經入
    監執行後，於94年12月15日縮短刑期假釋出監，並付保護管
    束，嗣於95年1 月13日保護管束期滿，假釋未經撤銷視為執
    行完畢乙節，有上開被告前案紀錄表一份在卷可按，其受有
    期徒刑執行完畢後五年內，故意再犯本件有期徒刑以上之各
    罪，皆為累犯，均應依刑法第47條第1 項之規定加重其刑。
(三)本院爰審酌被告前已有因施用毒品而經觀察、勒戒及強制戒
    治之紀錄，業如上述，猶再犯本件施用毒品犯行，可徵其悔
    意不深，遠離毒品之意志薄弱，惟其施用毒品係自戕行為，
    對他人法益尚無具體危害，及其施用毒品之動機，暨犯罪後
    坦承犯行之態度等一切情狀，分別量處如主文所示之刑，並
    定其應執行之刑，以資懲儆。
(四)扣案海洛因一包內之海洛因（驗餘淨重0.0330公克）係第一
    級毒品，不問屬於犯人與否，均應依毒品危害防制條例第18
    條第1 項前段規定宣告沒收銷燬之。至盛裝上開海洛因之外
    包裝袋一只，有防制毒品裸露、潮濕及便於攜帶之功能，與
    注射針筒一支，均係被告所有供犯本件施用毒品犯行所用之
    物，業據其供承在卷，爰均併依刑法第38條第1 項第2 款之
    規定沒收之。
據上論斷，應依刑事訴訟法第273 條之1 第1 項、第299 條第1
項前段，毒品危害防制條例第10條第1 項、第2 項、第18條第1
項前段，刑法第11條前段、第47條第1 項、第51條第5 款、第38
條第1 項第2 款，判決如主文。
本案經檢察官陳旭華到庭執行職務。
中    華    民    國    99    年    8     月    18    日
                  刑事第十庭  法  官 張紹省
上列正本證明與原本無異。
如不服本判決，應於判決送達後10日內敘明上訴理由，向本院提
出上訴狀 (應附繕本) ，上訴於臺灣高等法院。其未敘述上訴理
由者，應於上訴期間屆滿後20日內向本院補提理由書「切勿逕送
上級法院」。
                              書記官 周雅玲
中    華    民    國    99    年    8     月    18    日
附錄本案論罪科刑法條全文：
毒品危害防制條例第10條
施用第一級毒品者，處六月以上五年以下有期徒刑。
施用第二級毒品者，處三年以下有期徒刑。

司法院資訊處製作；財團法人民間司法改革基金會備份。
